臺灣臺中地方法院刑事附帶民事訴訟判決
110年度附民字第327號
原      告  尤綺瑩
被      告  洪藝綺
            陳禹先  住臺中市西屯區市○○○路000號（臺中&ZZZ
            Z; &ZZZZ; &ZZZZ; &ZZZZ; &ZZZZ; &ZZZZ; ○○○○○○
            ○○○）
                    （現另案於法務部○○○○○○○執行                        中）
上列被告因詐欺案件，經原告提起附帶民事訴訟，請求損害賠償
，本院判決如下：
    主  文
原告之訴及假執行之聲請均駁回。
    事  實
一、原告方面：聲明及陳述均如附件「刑事附帶民事訴訟起訴」
    狀所載。
二、被告方面：被告洪藝綺、陳禹先均未為任何聲明或陳述，亦
    未提出任何書狀。
    理  由
一、按因犯罪而受損害之人，於刑事訴訟程序得附帶提起民事訴
    訟，對於被告及依民法負賠償責任之人，請求回復其損害，
    刑事訴訟法第487條第1項定有明文。準此，附帶民事訴訟之
    提起，必以刑事訴訟程序之存在為前提，若刑事訴訟未經提
    起公訴或自訴，即不得對於應負賠償責任之人，提起附帶民
    事訴訟；若刑事訴訟未經提起公訴或自訴，而對於應負賠償
    責任之人提起附帶民事訴訟，刑事法院即應以其為不合法，
    依同法第502條第1項規定，為駁回之判決（最高法院29年度
    附字第64號判決意旨、最高法院73年度台上字第2187民事判
    決意旨參照）。
二、經查，本件原告尤綺瑩雖於民國110年4月6日以洪藝綺、陳
    禹先為被告，向本院提出刑事附帶民事訴訟起訴狀，主張被
    告陳禹先擔任綠色超人健康科技股份有限公司種電吸金案之
    顧問，與擔任該公司處經理洪藝綺替公司招攬生意，到有意
    種電之客戶家裡拜訪說明。被告洪藝綺與原告簽訂保本約，
    被告陳禹先也向原告再三口頭保證代為賠償，然起訴書之被
    告林承億早已脫產無法求償，被告洪藝綺、陳禹先向原告招
    攬生意且跟原告擔保賠償，因認被告洪藝綺、陳禹先詐欺等
    語，有前開起訴狀及其上之本院收狀戳1枚在卷可稽。惟依
    臺灣臺中地方檢察署檢察官108年度偵字第21524號、108年
    度偵緝字第1627號、109年度偵字第29848號起訴意旨所載，
    就原告被害部分，係起訴被告林承億對原告為詐欺取財犯行
    ，並未就被告洪藝綺、陳禹先一併列為起訴範圍，顯見原告
    係於未存在刑事訴訟程序之情形下，即單獨提起附帶民事訴
    訟。從而，原告主張被告洪藝綺、陳禹先對其詐欺而提起本
    件附帶民事訴訟，顯非合法，自應依前開規定，以判決駁回
    原告之訴，並不經言詞辯論為之。而原告之訴既經駁回，其
    假執行之聲請失所附麗，應併予駁回。
據上論斷，應依刑事訴訟法第502條第1項，判決如主文。　
中　　華　　民　　國　　111 　年　　8 　　月　　22　　日
                  刑事第十四庭  審判長法  官  黃司熒
                                      法  官  田雅心
                                      法  官  許慧珍
以上正本證明與原本無異。
如不服本判決應於收受送達後20日內向本院提出上訴書狀，並應
敘述具體理由；其未敘述上訴理由者，應於上訴期間屆滿後20日
內向本院補提理由書（均須按他造當事人之人數附繕本）「切勿
逕送上級法院」。
                                      書記官  姚志鴻
中　　華　　民　　國　　111 　年　　8 　　月　　22　　日